# 请教陈版：受同一大股东控制下的股权交换

提问人：013291 时间：2017-03-13 22:36:52
16 年 5 月A企业将下属B子公司的股权，与C企业下属D子公司的股权进行互换，持有A公司60%股权的大股东E公司实际控制人为X,X通过若干公司和离岸公司同时实际控制C公司，现在需要出具A公司审计报告。问题（ 1 ）此次合并是否属于同一控制下的企业合并？
（ 2 ）如果属于：A公司的合并报表中资产负债表期初比较数据应该是加上D公司的数据进行调整，而B公司的数据不用调整；利润表中同样将D公司的全年的数据纳入合并，并且将1-5月B公司的数据纳入合并；合并现金流量表将D公司的全年的数据纳入合并现金流量表，同时将该B公司1-5月现金流量纳入合并现金流量表，请问是否正确？（ 3 ）如果这样调整，A企业将B公司数据纳入合并，同时C公司也将B公司数据纳入合并，这样双方数据不是有重复吗？如何理解呢？

回答人：chenyiwei
1 、是。 2 、是。 3 、这是同一控制下合并和处置子公司的口径不同所导致，在更高层次合并时需进行一定的技术处理以消除该重复。